臺灣新北地方法院民事裁定　　　　　　110 年度聲字第198號
聲　請　人　洪愿　

上列聲請人因本院108 年度簡上字第18號侵權行為損害賠償事件
，聲請交付法庭錄音光碟，本院裁定如下：
    主  文
聲請人於繳納費用後，准予交付本院108 年度簡上字第18號侵權
行為損害賠償事件於民國110 年5 月13日、110 年9 月3 日準備
程序期日之法庭錄音光碟。
聲請人就第一項所示法庭錄音光碟內容，不得散布、公開播送，
或為非正當目的使用。
聲請費用由聲請人負擔。
    理  由
一、本件聲請意旨略以：鈞院民國109 年8 月12日準備程序庭訊
    時，聲請人與對造訴訟代理人有很多言詞激辯交鋒之處，筆
    錄確有一些未及登載與疏漏的地方；110 年9 月3 日開庭時
    有傳訊9 位證人到場作證，由於鈞院民庭大樓第五法庭空間
    狹小，又須投影卷證內很多資料來詢問，投影時伊會擋住證
    人之視線，所以伊會往側邊挪移，離開電腦前之位置，關於
    詢問證人所做出之筆錄，當場伊都無法看到筆錄內容，無法
    即時確認筆錄記載是否有疏漏或錯誤之處，今聲請交付法庭
    錄音光碟來比對筆錄等語。
二、按當事人及依法得聲請閱覽卷宗之人，因主張或維護其法律
    上利益，得於開庭翌日起至裁判確定後6 個月內，繳納費用
    聲請法院許可交付法庭錄音或錄影內容，法院組織法第90條
    之1 第1 項本文有所明定。次按當事人及依法得聲請閱覽卷
    宗之人，因主張或維護其法律上利益，聲請交付法庭錄音內
    容時，應敘明理由，由法院為許可與否之裁定。法院受理前
    項聲請，如認符合聲請人要件，並在聲請期間內提出，且就
    所主張或維護法律上之利益已敘明者，除法令另有排除規定
    外，應予許可。第1 項聲請經法院裁定許可者，每張光碟應
    繳納費用新臺幣50元。持有法庭錄音、錄影內容之人，就取
    得之錄音、錄影內容，不得散布、公開播送，或為非正當目
    的使用，法庭錄音錄影及其利用保存辦法第8 條、法院組織
    法第90條之4 第1 項亦有明文。
三、經查，聲請人係本院108 年度簡上字第18號侵權行為損害賠
    償事件之上訴人，為依法得聲請閱覽卷宗之人，復據其敘明
    聲請交付法庭錄音以維護其法律上利益之理由，揆諸前揭規
    定，其聲請交付本院上開準備程序期日之法庭錄音光碟，核
    無不合，應予准許，並由聲請人自行負擔費用。惟聲請人就
    取得之法庭數位錄音光碟內容，不得散布、公開播送，或為
    非正當目的使用，併予裁示以促其注意遵守。
四、爰裁定如主文。
中    華    民    國   110    年    10    月    4     日
                  民事第一庭    審判長法  官  張紫能
 
                                      法  官  毛崑山
 
                                      法  官  張惠閔
以上正本係照原本作成。
本件裁定不得抗告。
中    華    民    國   110    年    10    月    5     日
                                      書記官  林沂㐵